臺灣高雄地方法院民事判決　九十三年度小上字第八五號
　　上　訴　人　甲○○
　　被　上訴人　乙○○○○○○○○○○住宅社區管理委員會
　　法定代理人　丙○○
當事人間請求給付管理費事件，上訴人對於中華民國九十三年八月二十五日本院鳳山
簡易庭九十三年度鳳小字第一三六一號第一審小額民事判決提起上訴，本院判決如下
：
    主      文
上訴駁回。
第二審訴訟費用新臺幣壹仟伍佰元由上訴人負擔。
    理      由
一、上訴意旨略以：本件國民住宅之主管機關即高雄縣政府，並未將向住戶收取管理
    費之權限，委託予被上訴人；且高雄縣政府於八十七年間，將本件國民住宅社區
    維護工作委託予被上訴人之行為，也不具備合法之授權基礎；又國民住宅不同於
    一般公寓大廈之管理維護，關於管理費之收取，自不應適用公寓大廈管理條例第
    二十一條之規定，而應依據國民住宅條例第十八條，國民住宅社區管理維護辦法
    第六條、第九條，及國民住宅管理維護基金收支保管及運用辦法第三條、第六條
    、第七條等相關規定，由高雄縣政府開具管理維護繳款書，交由應負擔管理維護
    費之國民住宅區分所有權人，持向高雄縣政府縣庫指定之金融單位繳付之。原審
    回溯適用八十八年間始訂定之高雄縣國民住宅管理維護規則，認高雄縣政府已於
    八十七年間，合法將本件收取管理費之權限授予被上訴人，嗣更進謂被上訴人得
    援引公寓大廈管理條例第二十一條之規定，請求上訴人給付管理費，均顯有判決
    適用法規不當或不適用法規之違法，其所為上訴人敗訴之諭知，自屬違誤等語，
    提起本件上訴，並聲明：(一)原判決廢棄；(二)被上訴人在第一審之訴及假執行之聲
    請均駁回。
二、按對於小額程序之第一審判決之上訴，非以其違背法令為理由，不得為之；又判
    決不適用法規或適用不當，為違背法令；民事訴訟法第四百三十六條之二十四第
    二項、第四百三十六條之三十二第二項準用第四百六十八條已分別定有明文。再
    者，於小額事件第二審程序，依上訴意旨足認上訴無理由者，得不經言詞辯論判
    決駁回之，同法第四百三十六條之二十九條第二款，亦已規定甚明。
三、上訴人以原審錯誤適用公寓大廈管理條例第二十一條，且疏未適用國民住宅條例
    第十八條等相關法令為由，上訴指摘原判決違背法令之部分，程序或無不合，惟
    上訴意旨是否確屬有據？經查：
  (一)按公寓大廈管理條例為區分所有建物之普通規範，則除另有特別法存在之情形者
    外，對於區分所有建物衍生之一切爭議，應均有適用。查本件國民住宅係屬區分
    所有建物，已經原審認定明確；且國民住宅條例第十八條等相關法令，乃係規範
    主管機關對國住基金之收支、保管及運用等事項，核與規定管理委員會應如何處
    理住戶積欠管理費等事宜之公寓大廈管理條例第二十一條，二者在規範主體、事
    項等方面，俱不相同，而非可謂為公寓大廈管理條例第二十一條之特別規定；從
    而，本件管理委員會與住戶間之給付管理費爭議，自應適用公寓大廈管理條例第
    二十一條，而非援引國民住宅條例第十八條等相關法令，予以解決。原審依據公
    寓大廈管理條例第二十一條之規定，准許被上訴人之請求，命上訴人應給付新臺
    幣（下同）三萬四千七百五十元，核其法令適用及判決結果，均甚為妥適，上訴
    人此部分之上訴意旨，顯無理由。
  (二)至高雄縣政府究否曾將收取管理維護費等國民住宅社區維護工作，委託予被上訴
    人，本屬原審認定事實之職權，尚非得合法提起上訴之範疇；又原審實未回溯適
    用高雄縣國民住宅管理維護規則，並執之為高雄縣政府已合法授權予被上訴人之
    論據，有判決書一份附卷足按，上訴人誤為認定、指摘，也無足取，況高雄縣政
    府於八十七年間，將本件國民住宅社區維護工作委託予被上訴人之行為，本有內
    政部發布之國民住宅管理維護辦法第六條等規定，足為正當之授權依據，從而原
    審所為授權合法之認定，亦無違誤。上訴人另執高雄縣政府實並未委託被上訴人
    收取管理費，及原審錯誤適用高雄縣國民住宅管理維護規則等由，提起上訴之部
    分，在程序上即非適法，本院自應逕予駁回，而毋庸再行審酌，附此敘明。
四、綜上，上訴意旨指摘原審判決違背公寓大廈管理條例及國民住宅條例第十八條等
    相關法令各節，顯屬無據；原審判准被上訴人三萬四千七百五十元之請求，也無
    違誤。本件依其上訴意旨已足認為無理由，爰不經言詞辯論，逕以判決駁回之。
五、末按於小額訴訟之上訴程序，法院為訴訟費用之裁判時，應確定其費用額，民事
    訴訟法第四百三十六條之三十二第一項、第四百三十六條之十九第一項規定甚明
    。查本件上訴裁判費為新臺幣一千五百元，爰併予確定。
六、據上論結，本件上訴為無理由，依民事訴訟法民事訴訟法第四百三十六條之二十
    九第二款、第四百三十六條之三十二第二項、第四百四十九條第一項、第四百三
    十六條之十九第一項、第七十八條，判決如主文。
中　　　華　　　民　　　國　　九十三　　年　　　十　　　月　   十八　 　日
                                  民事鳳山庭
~B審判長法  官　王伯文
~B      法  官　郭文通
~B      法　官　莊珮吟
正本係照原本作成。
本判決不得上訴。
中　　　華　　　民　　　國　　九十三　　年　　　十　　　月　   十八　 　日
~B　法院書記官　吳建德
